最高法院民事裁定　　　　　　　　　　　　　　　　　　九十三年度台抗字第七號
　　抗　告　人　甲○○
　　訴訟代理人　楊昭鎦
右抗告人因與彰化商業銀行股份有限公司間請求清償借款事件，對於中華民國九十二
年十一月三日台灣高等法院裁定（九十二年度抗字第三二九四號），提起抗告，本院
裁定如左：
    主  文
抗告駁回。
抗告訴訟費用由抗告人負擔。
    理  由
按除民事訴訟法第四百八十六條第二項、第三項所定情形外，對於抗告法院之裁定再
為抗告，僅得以其適用法規顯有錯誤為理由，並經原法院之許可者為限。前項許可，
以原裁定所涉及之法律見解具有原則上之重要性者為限。此觀同法條第四項、第五項
規定自明。本件相對人彰化商業銀行股份有限公司（下稱彰化銀行）於台灣士林地方
法院（下稱士林地院）起訴請求抗告人清償借款，抗告人主張借款人實係雙象建設股
份有限公司（下稱雙象公司），而於同法院對於彰化銀行及雙象公司提起反訴，請求
雙象公司對彰化銀行為給付。士林地院以雙象公司非本訴原告，且其反訴訴訟標的對
於二者無須合一確定，抗告人對於他人間應如何給付，亦無請求法院裁判之依據，其
反訴於法不合，裁定駁回其反訴。原法院亦認抗告人提起反訴不符合民事訴訟法第二
百五十九條規定，因而維持士林法院所為裁定，裁定駁回其抗告。抗告人對之聲明不
服，提起再抗告。按被告於言詞辯論終結前，得在本訴繫屬之法院，對於原告及就訴
訟標的必須合一確定之人提起反訴。民事訴訟法第二百五十九條定有明文。本件抗告
人反訴請求雙象公司對被告彰化銀行為給付，乃係對於非本訴原告之人提起反訴，且
依其主張及聲明，反訴被告間之關係對立，其訴訟標的對於二者自無可能合一確定，
其反訴不符合上述民事訴訟法規定至明。原裁定所涉及之法律見解顯無原則上重要性
，原法院因認其再抗告不應許可，以裁定駁回之，於法並無不合。又抗告人對於第一
審駁回其反訴請求確認其與彰化銀行間債權不存在部分，未向原法院聲明不服，原法
院九十二年十月一日之裁定就此部分亦予說明，僅屬贅述，與適用法規顯有錯誤無涉
。抗告意旨，指摘原裁定不當，聲明廢棄，非有理由。另抗告人之再抗告既不應許可
，則其於本院將雙象公司改列為第三人，對於其反訴合法要件有無影響，本院即無庸
審酌，附此敘明。
據上論結，本件抗告為無理由。依民事訴訟法第四百九十五條之一第一項、第四百四
十九條第一項、第九十五條、第七十八條，裁定如主文。
中　　　華　　　民　　　國　　九十三　　年　　　一　　　月　　　九　　　日
                              最高法院民事第八庭
                                  審判長法官  吳　啟　賓
                                        法官  高　孟　焄
                                        法官  朱　建　男
                                        法官  陳　淑　敏
                                        法官  陳　碧　玉
      右正本證明與原本無異
                                              書  記  官
中　　　華　　　民　　　國　　九十三　　年　　　二　　　月　　　三　　　日
                                                                        Ｑ
